臺灣嘉義地方法院民事裁定            100年度監宣字第123號
聲  請  人  王淑瑛
關  係  人  鄭麗雪
上列聲請人聲請監護宣告事件，本院裁定如下：
    主    文
宣告王黃桃（女，民國○○年○月○○日生，身分證統一編號：Ｚ0000
00000號）為受監護宣告之人。
選定王淑瑛（女，民國○○年○月○○日生，身分證統一編號：Ｚ0000
00000號）為受監護宣告之人王黃桃之監護人。
指定鄭麗雪（女，民國○○年○月○日生，身分證統一編號：Ｚ00000
0000號）為會同開具財產清冊之人。
聲請費用新臺幣壹仟元由受監護宣告之人王黃桃負擔。
    理    由
一、聲請意旨略以：聲請人為王黃桃之長女，王黃桃自民國97年
    11月14日起罹患慢性呼吸衰竭，雖延醫診治，但不見起色，
    近日甚且已精神障礙（或其他心智缺陷）至不能為意思表示
    或受意思表示（或不能辨識其意思表示之效果），有中國民
    國身心障礙手冊影本、戴德森醫療財團法人嘉義基督教醫院
    診斷證明書各1份可證，為此依民法第14條第1項、民事訴訟
    法第597條規定，聲請對其為監護之宣告，並依民法第1111
    條規定指定聲請人為受監護宣告之人之監護人，暨指定鄭麗
    雪為會同開具財產清冊之人，若法院認王黃桃尚未達可宣告
    監護之程度，則請依民法第14條第3項、第15之1條第1項、
    民事訴訟法第624之3條之規定為輔助宣告，並指定聲請人為
    輔助人等語。
二、經查，聲請人主張之前揭事實，已據提出中華民國身心障礙
    手冊影本、戴德森醫療財團法人嘉義基督教醫院診斷證明書
    各1份、戶籍謄本3份為憑；又本院審驗王黃桃之精神及心智
    狀況，在鑑定人前點呼王黃桃之姓名、年籍等事項，其對點
    呼姓名無反應（氣切，插鼻胃管，目前在加護病房），並斟
    酌戴德森醫療財團法人嘉義基督教醫院精神科主治醫師趙星
    豪所為之鑑定結果，認王黃桃有失智症、帕金森氏症，復因
    腦傷出血開刀，造成意識障礙，言語表達及理解喪失，在鑑
    定時，對呼喚無反應，昏迷指數7分，全無言語表達能力，
    故王黃桃因精神障礙或其他心智缺陷，致不能為意思表示或
    受意思表示，或不能辨識其意思表示之效果等語，此有本院
    100年11月21日之勘驗筆錄附卷可稽。故聲請人聲請對王黃
    桃為監護之宣告，為有理由，應予准許。
三、次查，聲請人為受監護宣告人王黃桃之長女，並到庭同意擔
    任受監護宣告人王黃桃之監護人，本院參酌受監護宣告人王
    黃桃之配偶業已過世，其他子女均具狀同意由聲請人擔任受
    監護宣告人王黃桃之監護人，有戶籍謄本8份、同意書1份在
    卷可稽。茲本院參酌前揭各節，認由聲請人任監護人，符合
    受監護宣告之人王黃桃之最佳利益，爰選定聲請人為監護人
    ；又鄭麗雪係受監護宣告人王黃桃之六媳，並經受監護宣告
    人王黃桃之其他子女具狀同意指定為會同開具財產清冊之人
    。
四、爰裁定如主文。
中    華    民    國  100    年    11    月    23    日
                   家事庭     法  官  洪嘉蘭
正本係照原本作成。
如不服本裁定關於選定監護人及指定會同開具財產清冊之人等部
分，應於送達後十日內向本院提出抗告狀，並繳納抗告費新臺幣
1千元；其餘關於宣告監護之部分，不得抗告。
中    華    民    國  100    年    11    月    23    日
                              書記官  許家瑜